【裁判字號】    89,訴,1124
【裁判日期】    900522
【裁判案由】    偽造文書等
【裁判全文】
臺灣臺北地方法院刑事判決                        八十九年度訴字第一一二四號
    公  訴  人  臺灣臺北地方法院檢察署檢察官
    被      告  甲○○
    被      告  丁○○
右列被告因詐欺等案件，經檢察官提起公訴（八十八年度偵緝字第一三六二號、八十
九年度偵字第一三七五一號），本院判決如左：
    主  文
甲○○、丁○○共同連續行使偽造私文書，足以生損害於他人，甲○○累犯，處有期
徒刑拾月。丁○○處有期徒刑柒月。
簽帳單上偽造之「乙○○」署押陸枚沒收。
    事  實
一、甲○○前於民國（下同）八十二年間因偽造文書案，經台灣台北地方法院判處有
    期徒刑四月，於八十三年九月十六日執行完畢；丁○○則於八十七年間因竊盜案
    ，經新竹地方法院判處有期徒刑八月，緩刑四年。詎二人均不知悛悔，基於共同
    之犯意聯絡，於八十八年七月七日晚間，二人共同至台北市○○路二五八巷二二
    弄十五號之一由現因案入監執行之乙○○所開設之「金鼎通訊社」處，因甲○○
    與乙○○係舊識，甲○○乃先向乙○○表示能否提供金錢應急，經乙○○拒絕後
    ，二人遂在店內發生爭執，乙○○店內員工遂通知乙○○之母丙○○至現場，丙○○到達後，甲○○二人並未離開，嗣乙○○前往警局報案，留其母親看店，而
    乙○○因自身有另案通緝，遭警留置，丙○○見其子報案未回，遂入內休息，甲○○二人見有機可乘，遂敲門入內，甲○○向乙○○母親表示其子與之有債務糾
    紛為由，致丙○○陷於錯誤，雖當場表示應俟其子回來後再行處理等語，甲○○
    二人仍當場取走乙○○店內之手機（確實數目不詳）、電腦及台新銀行發卡之卡
    號0000000000000000號之信用卡等物。甲○○得手後，乃與丁○○基於概括之犯意，並意圖為自己不法之所有，持詐欺得來之乙○○信用卡，
    於同日起至同年月十日止，連續每日至設於台北市○○路二二五號「金永山銀樓
    」、台北市○○○路二七三號「來農服飾」、台北市○○○路○段三三七０號十
    五樓「大世界三溫暖」、台北市○○○路十一號「娣衣精品行」、台北市○○○
    路○段二０九號十樓「雅客南大餐飲」等地刷卡消費，消費金額價值共計新台幣
    （下同）四萬八千八百四十元，而甲○○為掩飾犯行，除自己於金永山銀樓消費
    簽帳單上冒簽乙○○署名外，並要求丁○○於其他簽帳單上連續偽簽乙○○之署
    押而偽造私文書，並持交上開商店人員而行使，使不知情之商店人員交付上開金
    飾等物，致台新銀行陷於錯誤而代付款予所消費之上開銀樓等商店，足以生損害
    於乙○○及台新銀行。嗣於同年八月十一日經丙○○報警偵辦而得知上情。
二、案經台北市政府警察局中山分局移送台灣台北地方法院檢察署檢察官偵查起訴及
    及該署檢察官自動檢舉偵辦。
    理  由
一、訊據被告丁○○對於右揭事實於偵查及本院審理時均坦承不諱，而被告甲○○始
    則否認有上揭犯行，先則辯稱伊並沒有拿乙○○任何東西及信用卡消費，次則辯
    稱係因乙○○與之有債務問題，其後則改稱確有取走該等物品，惟係有權拿取云
    云。然查，乙○○於本院審理時堅決否認與被告甲○○有任何債務糾紛，被告甲○○見狀則改稱確未借錢予乙○○，但手機是渠應該拿的，是乙○○放置該處要
    渠拿取的云云（參本院九十年五月八日審判筆錄），惟經訊問何以手機是伊該拿
    取等語，被告甲○○則沉默不語（參同上筆錄），被告對於何以乙○○之信用卡
    亦係伊有權拿取問題亦靜默不發一言（參本院九十年五月三日訊問筆錄），而被
    告拿取乙○○店內物品一情，業據同案被告丁○○於本院審理時自承：「甲○○
    向乙○○的媽媽拿了十幾支手機，說是乙○○欠他的，電腦也是他搬的，信用卡
    也是他拿的，他刷卡我簽名。所買的金飾甲○○拿走。」（參本院八十九年十一
    月二十一日訊問筆錄）、「（問：甲○○是否在場的這位？）是的。他叫我（用
    ）乙○○的手跡、信用卡、電腦。他說以前乙○○有欠他錢要我搬，甲○○使用
    信用卡時，都是我簽名，甲○○叫我簽乙○○的名字。」（參本院九十年四月二
    十四日訊問筆錄），另乙○○之母親丙○○於本院審理時亦稱：「八十八年七月
    某日晚上，別人打電話給我，以前店裡服務小姐打電話給我，要我趕快到店裡，
    說甲○○要殺我小孩，我趕過去，我兒子乙○○告訴我說別理他，他只要錢，我
    兒子就去屋子裡睡覺，我看到甲○○在跟別人講話，我就在屋裡。我兒子後來說
    他出去吃一碗麵，甲○○與丁○○想要攔我小孩，我兒子就趕快到長春路派出所
    報案，我兒子去報案結果沒有回來。甲○○敲我的門，我以為是我兒子回來，開
    門一看，被告二人都衝過來，甲○○拿走一包新的手機，我沒看到丁○○拿東西
    。我等到四點多，我就回家，店裡也沒有人接電話，三、四天後我回到店裡，竟
    然發現甲○○在我店裡睡覺，他告訴我說我兒子欠他錢，說房子是他的。電腦、
    護照、支票、電視、信用卡都被拿走，丁○○在我店的對面當快遞。」（參本院
    九十年五月三日訊問筆錄），由上述同案被告丁○○之證詞及證人丙○○之陳述
    ，可知被告二人確曾進入乙○○店內拿取乙○○所屬之物，雖甲○○時而辯稱係
    債務糾葛，時而辯稱係乙○○同意渠拿取云云，然被告甲○○對於其所謂合法權
    源究本於何者無法提出證據供本院調查，足見渠所為辯解純屬卸責之詞，無可採
    信。被告二人向乙○○母親丙○○誆稱係有權拿取手機等物品，雖王母心中有疑
    ，惟仍因甲○○等人之不實陳述致陷於錯誤而任由甲○○等人取走乙○○所有之
    物，渠等辯稱並未詐騙云云，顯非事實。又甲○○詐得乙○○所有之信用卡後，
    竟冒用乙○○之名義簽名於簽帳單上，致簽約商店以及發卡銀行誤以為係有權持
    卡人之消費而交付財物，此經被告二人自承在卷，並有台新銀行乙○○信用卡遭
    冒用明細表、簽帳單影本及查訪表乙份在卷可按，事證已臻明確，被告二人犯行
    洵堪認定。
二、核被告甲○○、丁○○二人所為，係犯刑法第二百十六條、第二百十條行使偽造
    私文書及第三百三十九條第一項及第二項詐欺取財、詐欺得利罪嫌。被告二人有
    犯意聯絡及行為分擔，為共同正犯。又被告二人於簽帳單上偽造署押之行為係偽
    造私文書之部分行為，而其偽造後持以行使，偽造之低度行為為行使之高度行為
    所吸收，均不另論罪。且被告二人先後多次行使偽造私文書及詐欺取財犯行，時
    間緊接，犯罪構成要件相同，顯係基於概括犯意所為，均為連續犯，應依刑法第
    五十六條之規定論以一罪，並加重其刑。再上開二罪間，有方法結果之牽連關係
    ，應依牽連犯之規定從一重之連續行使偽造私文書罪處斷。另被告甲○○前於八
    十二年間因偽造文書案，經台灣台北地方法院判處有期徒刑四月，於八十三年九
    月十六日執行完畢，此有台灣高等法院檢察署刑案紀錄簡覆表、台灣高等法院被
    告全國前案紀錄表等在卷可稽，其於刑之執行完畢後五年內再犯本件有期徒刑以
    上刑之罪，為累犯，應依法遞加重其刑。爰分別審酌被告二人之素行、品行、犯
    罪之動機、目的、手段、所生危害、涉案程度及犯罪後之態度等一切情狀，各量
    處如主文所示之刑，以示懲儆。另簽帳單上偽造之乙○○署押六枚，應依刑法第
    二百十九條併予宣告沒收，附此敘明。
據上論斷，應依刑事訴訟法第二百九十九條第一項前段、刑法第二十八條、第五十六
條、第二百十六條、第二百十條、第三百三十九條第一項、第二項、第五十五條、第
四十七條、第二百十九條、罰金罰鍰提高標準條例第一條前段，判決如主文。
本案經檢察官汪南均到庭執行職務
中    華    民    國      九十        年      五      月      二十二    日
                                      臺灣臺北地方法院刑事第九庭
                                          法  官  汪  漢  卿
右正本證明與原本無異。
如不服本判決，應於判決送達後十日內，向本院提出上訴狀。
                                          書記官  石  幸  代
中    華    民    國      九十        年      五      月      二十四    日
附錄本案論罪科刑法條全文：
刑法第二百十六條
行使第二百十條至第二百十五條之文書者，依偽造、變造文書或登載不實事項或使登
載不實事項之規定處斷。
刑法第二百十條
偽造、變造私文書，足以生損害於公眾或他人者，處五年以下有期徒刑。
刑法第三百三十九條
一意圖為自己或第三人不法之所有，以詐術使人將本人或第三人之物交付者，處五年
  以下有期徒刑、拘役或科或併科一千元以下罰金。
二以前項方法得財產上不法之利益或使第三人得之者亦同。
三前二項之未遂犯罰之。
刑法第二百十九條
偽造之印章、印文或署押，不問屬於犯人與否，沒收之。


司法院資訊處製作；財團法人民間司法改革基金會備份。
